# 投资性房地产

提问人：709046552 时间：2019-11-16 06:30:10
陈版，我单位空置部分办公室出租，是否要划分为投资性房地产？如果划分如何将价值拆分出来，因为空置部分与我们都是一层办公

回答人：chenyiwei
要考虑：
1 、用于出租的部分是否相对固定，与其他自用部分之间有永久性的物理分隔，且在可预见的未来不会被收回自用；
2 、本企业的董事会或类似权力机构是否已就该部分长期用于出租的问题形成决议；
3 、用于出租的该部分房产能否单独出售（包括在必要时分割办理房产证以满足出售条件）。

提问人：709046552 时间：2019-11-17 06:30:10
陈版，上述三个条件都必须满足才能计入投资性房地产吗

回答人：chenyiwei
是，必须同时满足。

提问人：lily_red 时间：2019-12-28 12:15:28
企业有一块地开发产业园，建产业园用以出租，以后租金收入为主营业务收入，现在刚建成 5 层的建筑物，未决算，但已经使用（其他地块正在建设开发） 3 层和 4 层正在招商准备出租，其他楼层在自用， 3 层和 4 层不能单独办理房产证，整个项目都只有一本房产证。
请问，已建成的这栋房屋是分开自用和准备出租的楼层计入固定资产和投资性房地产，还是全部计入投资性房地产？另外，如果分计入固定资产和投资性房产，那土地也是分开计入无形资产和投资性房地产？已在建的地块放在存货还是投资性房地产？

回答人：chenyiwei
1 、已建成的这栋房屋应分开自用和准备出租的楼层计入固定资产和投资性房地产。
2 、该房屋所占用土地，也按照相同的分拆基础分拆其账面价值，分别单独确认为无形资产和并入投资性房地产价值。
3 、已在建地块的分类取决于日后的主要用途。

提问人：李 Q 时间：2019-12-28 20:57:26
陈老师，目前投资性房地产准则规范，投资性房地产应当能够单独计量及出售，计量和出售是并且的关系，对单一房产证是否会有影响呢？

回答人：chenyiwei
如果在需要出售时可以随时办理房产证分割，且无需发生大额成本，则不影响。